臺灣高等法院刑事判決
110年度侵上訴字第140號
上  訴  人  
即  被  告  黃嘉濬



指定辯護人  義務辯護人簡大易律師
上列上訴人即被告因妨害性自主案件，不服臺灣臺北地方法院10
9年度侵訴字第30號，中華民國110年4月16日第一審判決（起訴
案號：臺灣臺北地方檢察署109年度偵字第12884號），提起上訴
，本院判決如下：
    主  文
上訴駁回。
    事  實
一、甲○○於民國109年2月間，透過交友軟體結識未滿14歲之女子
    AW000-A109081（95年5月生，真實姓名、年籍均詳卷，下稱
    A女）。詎甲○○竟基於與未滿14歲之女子為性交之犯意，於1
    09年2月間某日，在臺北市○○區○○路0段000巷0○0號5樓住處
    、109年3月9日凌晨3時20分許起至清晨6時25分許止間某時
    ，在新北市○○區○○路000巷000○0號「雅堤汽車旅館」607號
    房，均以陰莖、手指插入A女之陰道及以陰莖進入A女之口腔
    之方式，與A女為性交行為2次。
二、案經A女之父即代號AW000-A109081A（真實姓名、年籍均詳
    卷）訴由新北市政府警察局新店分局報告臺灣臺北地方檢察
    署檢察官偵查後起訴。
    理  由
壹、程序事項
    按被告以外之人於審判外之陳述，雖不符刑事訴訟法第159
    條之1至159條之4之規定，而經當事人於審判程序同意做為
    證據，法院審酌該言詞陳述或書面陳述做成時之情況，認為
    適當者，亦得為證據；又當事人、代理人或辯護人於法院調
    查證據時，知有刑事訴訟法第159條第1項不得為證據之情形
    ，而未於言詞辯論終結前聲明異議者，視為有前項之同意，
    刑事訴訟法第159條之5定有明文。經查，檢察官、被告甲○○
    （下稱被告）於本院審判程序時均未對證據能力有所爭執（
    本院卷第87至90頁），供述證據部分視為同意作為證據，本
    院審酌各該證據做成或取得時狀況，並無顯不可信或違法取
    得等情況，且經本院依法踐行證據調查程序並認為適當，而
    有證據能力；其餘資以認定本案犯罪事實之非供述證據，亦
    查無違反法定程序取得之情形，依刑事訴訟法第158條之4之
    反面解釋，亦有證據能力。
貳、實體事項
一、認定犯罪事實所憑之證據及理由　
　　上開事實，業據被告於偵查及本院審理時坦承不諱（偵卷一
    第95至97頁、本院卷第91頁），並核與A女於偵查及原審審
    理中證述大致相符（偵卷一第82至83頁、原審卷第112至132
    頁），並有住宿紀錄、切結書、受理疑似性侵害事件驗傷診
    斷書在卷足稽（偵卷一第65頁、偵卷二第51頁、他卷第45至
    49頁），被告上開任意性自白，核與事實相符，自堪採為其
    有罪之依據。本案事證明確，被告前揭犯行洵堪認定，應予
    依法論科。
二、論罪科刑
　  核被告所為，係犯刑法第227條第1項之對於未滿14歲之女子
    為性交罪，共2罪。其先後2次犯行，犯意個別，行為互殊，
    應予分論併罰。又刑法第227條第1項之對於未滿14歲之女子
    為性交罪，係就被害人為未滿14歲所設特別處罰規定，自無
    庸再依兒童及少年福利與權益保障法第112條第1項前段規定
    加重其刑，併此敘明。
三、駁回上訴之理由
　　原審以被告罪證明確，依刑法第227條第1項、第51條第5項
    之規定，爰審酌被告明知A女尚屬年幼，處於身心與人格發
    展之重要階段，對於男女兩性關係，仍處於懵懂之狀態，竟
    未能克制自身情慾，而與性自主能力及判斷能力尚未成熟之
    A女為性交行為，對於A女之身體及心理均造成負面之影響，
    所為非是，再審酌其犯後態度，兼衡被告自述之智識程度、
    家庭經濟狀況（原審卷第132頁），迄未與A女達成和解賠償
    ，暨其犯罪之動機、目的、手段及A女、A女之父意見（原審
    卷第117、121至122頁、本院卷第105至107頁）等一切情狀
    ，就被告所犯上開2罪，各處有期徒刑3年6月，並本諸罪責
    相當原則之要求，於法律外部性及內部性界限範圍內，綜合
    斟酌被告所為犯行之不法與責任程度，及對其施以矯正之必
    要性，依刑法第51條第5款之規定，定應執行刑有期徒刑3年
    8月。原審認事用法，核無不合，量刑亦屬妥適，被告及辯
    護人上訴意旨均以被告已坦承犯行，並積極與被害人洽談和
    解，企求輕判，為無理由，應予駁回。
據上論斷，應依刑事訴訟法第368條，判決如主文。
本案經檢察官沈念祖提起公訴，檢察官何明楨到庭執行職務。
中　　華　　民　　國　　110 　年　　8 　　月　　26　　日
                  刑事第十九庭  審判長法　官  曾淑華
                                      法　官  王美玲
                                      法　官  許文章
以上正本證明與原本無異。
如不服本判決，應於收受送達後20日內向本院提出上訴書狀，其
未敘述上訴之理由者並得於提起上訴後20日內向本院補提理由書
（均須按他造當事人之人數附繕本）「切勿逕送上級法院」。
                                      書記官  陳盈芝
中　　華　　民　　國　　110 　年　　8 　　月　　26　　日